

# Hans Steenhoek

🗣 Zoetermeer 🖼 hanssteenhoek@hotmail.com 🤳 0639797056

### Opleidingen

HAVO sep. 1982 - mrt. 1989

Erasmus College, Zoetermeer

Algemeen PC gebruik feb. 1991 - mrt. 1991

Volks Universiteit, Zoetermeer

Programmeur feb. 1993 - aug. 1993

SNI (Shell), Den Haag

Verzorgende Individuele okt. 2012 - jun. 2015 Gezondheidszorg (VIG3)

ROC, Zoetermeer

Werkervaring

Verschillende functies jun. 1990 - jan. 1996

Uitzendbureaus, Den Haag

Van heftruckchauffeur tot bode van de 2de Kamer der Staten Generaal, van administratief medewerker tot aan operator.

Koelmonteur mrt. 1996 - feb. 1998

Imperator, Zoetermeer

Grafisch Vormgever mei 1998 - mrt. 2011

JEBO Zeefdruk & Reklame, Zoetermeer

Verzorgende Individuele okt. 2012 - jul. 2021

Gezondheidszorg

WZH, Den Haag

#### Profiel

Mijn naam is Hans en ik ben op zoek naar een baan in de ICT. Na 9 jaar in de zorg te hebben gewerkt wil ik alsnog van mijn hobby mijn beroep maken. Gedurende mijn werkende leven heb ik vele verschillende functies mogen uitvoeren, bijna allemaal even leuk, maar het werken met computers én (eind-) gebruikers zou voor mij een mooie voortzetting zijn van mijn carrière.

#### Nevenactiviteiten

Webbuilder/master mrt. 2006 - aug. 2009

DSO, Zoetermeer

Vrijwilliger Senioren Internetcafé jun. 2012 - aug. 2012

Rode Kruis, Den Haag

Vrijwilliger in de zorg aug. 2012 - sep. 2012

't Gulden Huys, Den Haag

#### Personalia

Naam

Hans Steenhoek

E-mailadres

hanssteenhoek@hotmail.

com

Telefoonnummer

0639797056

Adres

Vaartdreef

141

2724GE Zoetermeer

Geboortedatum 22 november 1969

Geboorteplaats

Den Haag

Rijbewijs

E

Nationaliteit

Nederlandse

## Vaardigheden

Systeembeheer (UNIX, VMS, Windows)

Programmeren (VB.Net, Android, Python, Cobol, Clipper)

Internet (HTML, CSS, Javascript, PHP)

Grafische software

#### Talen

Nederlands

Engels

Duits

# Hobby's en interesses

- Muziek verzamelen
- Video kijken (films, docu's, enz.)
- Games
- Applicaties maken
- De natuur